臺灣臺北地方法院刑事判決
110年度審訴字第1329號
公  訴  人  臺灣臺北地方檢察署檢察官
被      告  吳秋平



            江臺芳



上列被告因傷害等案件，經檢察官提起公訴（110年度偵字第111
67、11168號），本院判決如下：
    主  文
本件公訴不受理。
    理  由
一、公訴意旨如附件起訴書所載。
二、按告訴乃論之罪，告訴人於第一審辯論終結前，得撤回其告
    訴；告訴經撤回者，法院應諭知不受理之判決；不受理之判
    決，得不經言詞辯論為之，刑事訴訟法第238條第1項、第30
    3條第3款及第307條分有明文。
三、經查，公訴人認被告吳秋平涉犯之毀損罪、傷害罪及被告江
    臺芳涉犯之傷害罪，均為告訴乃論之罪，茲因告訴人於本院
    辯論終結前具狀撤回告訴，有刑事撤回告訴狀在卷可稽（見
    審訴字卷第171、173頁），依前揭規定，爰不經言詞辯論，
    逕為諭知不受理之判決。
據上論斷，應依刑事訴訟法第303條第3款、第307條判決如主文
中　　華　　民　　國　　111 　年　　2 　　月　　9 　　日
  　　　　        刑事第二十庭  審判長法  官  洪英花
　　　　　　　　　                    法  官  謝欣宓
　　　　　　　　　                    法  官  賴鵬年
以上正本證明與原本無異。 
如不服本判決應於收受送達後20日內向本院提出上訴書狀，並應
敘述具體理由；其未敘述上訴理由者，應於上訴期間屆滿後20日
內向本院補提理由書（均須按他造當事人之人數附繕本）「切勿
逕送上級法院」。告訴人或被害人如對於本判決不服者，應具備
理由請求檢察官上訴，其上訴期間之計算係以檢察官收受判決正
本之日期為準。 因疫情而遲誤不變期間，得向法院聲請回復原
狀。
                                     書記官　萬可欣
中　　華　　民　　國　　111 　年　　2 　　月　　9 　　日
附件：
臺灣臺北地方檢察署檢察官起訴書
                                    110年度偵字第11167號
                                               第11168號
　　被　　　告　吳秋平　女　00歲（民國00年0月00日生）
　　　　　　　　　　　　住○○市○○區○○○路0段000巷00弄00號
　　　　　　　　　　　　國民身分證統一編號：Z000000000號
　　　　　　　　江臺芳　男　00歲（民國00年0月00日生）
　　　　　　　　　　　　住○○市○○區○○○路0段000巷00弄00號
　　　　　　　　　　　　國民身分證統一編號：Z000000000號
上列被告等因傷害等案件，業經偵查終結，認應提起公訴，茲將
犯罪事實及證據並所犯法條分敘如下：
　　　　犯罪事實
一、吳秋平、江臺芳同為○○市○○區○○里里民，雙方因該里位於○○
    市○○○路0段000巷00弄00號旁之社區綠美化假植區肥料異味
    問題素有嫌隙。吳秋平於民國110年2月2日下午5時許，在上
    開綠美化假植區內，因認為江臺芳在現場所使用之肥料有異
    味，竟當場基於毀損之犯意，徒手破壞江臺芳現場所栽種之
    植物，致上開植物喪失原本之機能及效用。江臺芳見狀遂上
    前攔阻，雙方旋均基於傷害之犯意，徒手攻擊對方，致渠等
    分別受有附表所示傷害。
二、案經吳秋平、江臺芳訴由臺北市政府警察局信義分局報告偵
    辦。
　　　　證據並所犯法條
一、證據清單及待證事實：
編號 證據名稱 待證事實 (一) 告訴人兼被告吳秋平之供述 (1)坦承於上開時、地，破壞現場之植物並與告訴人江臺芳發生肢體衝突等事實。 (2)證明被告江臺芳傷害之犯行。 (二) 告訴人兼被告江臺芳之供述 (1)坦承於上開時、地，與告訴人吳秋平發生肢體衝突之事實，惟矢口否認有何傷害之犯行，辯稱：伊係因告訴人吳秋平無預警攻擊伊，爰下意識地保護自己云云。 (2)證明被告吳秋平傷害及毀損之犯行。 (三) 現場目擊證人即○○市○○區○○里里長吳建德於偵查中之證述 證明全部犯罪事實。 (四) 臺北醫學大學附設醫院110年2月2日乙診字第E0209號乙種診斷證明書 證明告訴人江臺芳受有附表編號1所示傷害之事實。 (五) 臺北醫學大學附設醫院110年2月3日乙診字第E0313號乙種診斷證明書 證明告訴人吳秋平受有附表編號2所示傷害之事實。 (六) 現場植物毀損照片 證明告訴人江臺芳現場所栽種植物受損之事實。 
二、核被告吳秋平、江臺芳所為，均係犯刑法第277條第1項傷害
    罪嫌，其中被告吳秋平另涉犯同法第354條毀損器物罪嫌。
    被告吳秋平所涉傷害及毀損器物2罪嫌間，犯意各別，行為
    互殊，請予分論併罰。
三、告訴暨報告意旨固認被告吳秋平於上開衝突過程中，亦同時
    毀損現場由告訴人江臺芳所使用、其配偶即告訴人羅素美所
    有之保溫瓶乙只，以及告訴人江臺芳所有之澆灌器、水桶等
    物乙節。然查，被告吳秋平堅詞否認上情；且現場證人吳建
    德到庭陳稱：其並未留意到此部分行為之經過情形等語。再
    案發現場並無監視錄影畫面或其他直接目擊衝突經過之證人
    可供調查，是亦無從憑以認定被告吳秋平涉犯毀損前揭物品
    之犯行。是此部分除告訴人江臺芳、羅素美單一指訴外，尚
    乏其他積極證據可資佐證，要難僅憑渠等之片面指訴，即遽
    為不利於被告吳秋平之認定。惟此部分倘成立犯罪，與前揭
    起訴罪嫌部分有想像競合之裁判上一罪關係，應為起訴效力
    所及，爰不另為不起訴處分，併此敘明。
四、依刑事訴訟法第251條第1項提起公訴。
　　此　致
臺灣臺北地方法院
中　　華　　民　　國　 110　　年　　8 　　月　　16　　日
　　　　　　　　　　　　　檢　察　官      陳 建 宏
本件正本證明與原本無異
中　　華　　民　　國　 110　　年　　9 　　月　　1 　　日
　　　　　　　　　　　    書　記　官      郭 柏 漢